# 证券账户余额以及第三方支付平台账户余额报表列示

提问人：wx_62062835d9d3 时间：2023-08-11 11:11:47
请教老师：公司在期货公司账户可用余额以及支付宝平台账户的可用余额是作为其他货币资金核算还是其他应收款，是否可以作为现金及现金等价物？

回答人：chenyiwei
一般可以列报为其他货币资金。在提现至银行账户和对外支付不受限制的前提下，可以作为现金及现金等价物。